【裁判字號】    95,易,447
【裁判日期】    951113
【裁判案由】    竊盜
【裁判全文】
臺灣基隆地方法院刑事判決               95年度易字第447號
公  訴  人  臺灣基隆地方法院檢察署檢察官
被      告  乙○○
                    （現於臺北戒治所執行強制戒治中）
上列被告因竊盜案件，經檢察官提起公訴（95年度偵字第3415號
），因被告所犯為死刑、無期徒刑、最輕本刑為3 年以上有期徒
刑或高等法院管轄第一審案件以外之罪，且於準備程序進行中，
被告先就被訴事實為有罪之陳述，經本院合議庭裁定進行簡式審
判程序，判決如下：
    主  文
乙○○共同竊盜，累犯，處有期徒刑捌月。
    事  實
一、乙○○前於民國92年間，因竊盜案件，經臺灣士林地方法院
    以92年度士簡字第719 號判處有期徒刑5 月確定，並於94年
    5 月30日縮刑期滿執行完畢，詎不知悔改，與徐永森（另案
    審理）意圖為自己不法之所有，基於共同之犯意聯絡，於95
    年4 月17日下午，由徐永森駕駛車號6A-9059 號自用小貨車
    搭載乙○○，於當日下午2 時25分許，行駛至位於基隆市○
    ○路69號之建寶食品股份有限公司（下稱建寶公司），趁該
    公司之側門開啟且員工不注意之際，自側門將上開貨車駛入
    該公司倉庫，並共同徒手將建寶公司所有，置放於側門靠牆
    處之不鏽鋼鋼條6 枝，搬運至前開貨車上，得手後正欲離去
    之際，適為建寶公司員工甲○○發覺，乙○○遂趁隙逃匿，
    徐永森則遭甲○○攔阻並報警查獲，嗣經警循線查獲乙○○
    。
二、案經基隆市警察局第二分局報請臺灣基隆地方法院檢察署檢
    察官偵查起訴。
    理  由
壹、程序事項
    被告乙○○所犯者非為死刑、無期徒刑、最輕本刑為3 年以
    上有期徒刑之罪或高等法院管轄第一審案件，其於準備程序
    進行中，先就被訴事實為有罪之陳述，經告知其簡式審判程
    序之旨，並聽取公訴人、被告之意見後，本院合議庭依刑事
    訴訟法第273 條之1 第1 項之規定，裁定由受命法官獨任以
    簡式審判程序進行本案之審理。
貳、實體事項
一、上開事實、業據被告於偵查及本院審理時坦承不諱，核與證
    人即共同被告徐永森、建寶公司員工甲○○、呂瑞華、蘇天
    興證述之情節相符，並有被告使用0000000000號行動電話通
    聯調閱查詢單、現場照片4 張、甲○○繪製現場平面圖、贓
    物認領保管單各1 張等在卷可稽，足認被告之自白與事實相
    符，事證明確，被告犯行應堪認定。
二、論罪科刑部分
（一）按竊盜既遂與未遂之區別，應以所竊之物已否移入自己權
      力支配之下為標準（最高法院17年上字第509 號判例可資
      參照）。被告與徐永森已將前揭鋼條搬運至上開小貨車上
      一節，業據被告於本院審理時供陳無誤，是認該等鋼條已
      移入被告與徐永森之實力支配之下，揆諸首揭所述，其等
      所為竊盜犯行已屬既遂，縱因得手後即遭發覺，致未將該
      等鋼條運離建寶公司，亦無礙其等竊盜犯行既遂之認定。
（二）次按行為後法律有變更者，適用行為時之法律，但行為後
      之法律有利於行為人者，適用最有利於行為人之法律，刑
      法第2 條第1 項定有明文；又比較新舊法時，應就罪刑相
      關之一切情形，綜其全部罪刑之結果而為比較（最高法院
      95 年 第8 次刑事庭會議決議參照）。次以，刑法於94年
      2 月2 日修正公布，並自95年7 月1 日起施行，且相關法
      律亦配合修正，是被告犯罪後，法律已為變更，即應為新
      舊法之比較適用。經查：
    1.刑法第320 條第1 項規定：「意圖為自己或第三人不法之
      所有，而竊取他人之動產者，為竊盜罪，處5 年以下有期
      徒刑、拘役或5 百元以下罰金。」依據罰金罰鍰提高標準
      條例第1 條前段之規定：「依法應處罰金、罰鍰者，就其
      原定數額得提高為2 倍至10倍。」及修正前之刑法第33條
      第5 款之規定：「罰金：1 元以上。」是刑法第320 條第
      1 項規定之罰金刑上限為銀元5,000 元、下限為銀元1 元
      ，經以1 比3 之比例折算後，該條所定罰金刑之上限為新
      台幣15,000元、下限為新台幣3 元；而依據95年6 月14
      日增訂公布之刑法施行法第1 條之1 前段規定：「中華民
      國94年1 月7 日刑法修正施行後，刑法分則編所定罰金之
      貨幣單位為新台幣。94年1 月7 日刑法修正時，刑法分則
      編未修正之條文定有罰金者，自94年1 月7 日刑法修正施
      行後，就其數額提高為30倍。」及修正後刑法第33條第5
      款規定：「罰金：新台幣1,000 元以上，以百元計算之。
      」等規定，刑法第320 條第1 項規定之罰金上限為新台幣
      15,000元，下限為新台幣1,000 元，經比較新舊法之結果
      ，刑法第320 條第1 項所定之罰金上限雖均為新台幣
      15,000元，惟關於罰金刑之下限，依舊法之規定為新台幣
      3 元，而依新法之規定則為新台幣1,000 元，是以，適用
      舊法對於被告並無不利。
    2.刑法第28條關於共同正犯之規定，修正前規定：「2 人以
      上共同實施犯罪之行為者，皆為正犯。」修正後規定：「
      2 人以上共同實行犯罪之行為者，皆為正犯。」修正後之
      規定將修正前「實施」犯罪行為修正為「實行」犯罪行為
      ，修正理由係為釐清應否承認「陰謀共同正犯」與「預備
      共同正犯」之概念（刑法第28條修正理由可資參照）。本
      件被告與徐永森基於犯意之聯絡，共同搬運前揭鋼條而實
      行竊盜之犯罪行為，依修正前、後之規定，均成立共同正
      犯，是新修正之規定對於被告並無較有利之情形。
    3.刑法第47條關於累犯之規定，修正前該條規定：「受有期
      徒刑之執行完畢，或受無期徒刑或有期徒刑一部之執行而
      赦免後，5 年以內再犯有期徒刑以上之罪者，為累犯，加
      重本刑至2 分之1 。」無論再犯之行為係出於故意或過失
      ，均成立累犯；而修正後該條第1 項規定：「受徒刑之執
      行完畢，或一部之執行而赦免後，5 年以內故意再犯有期
      徒刑以上之罪者，為累犯，加重本刑至2分 之1 。」僅就
      故意再犯者，始規定成立累犯。本件被告之竊盜犯行係出
      於故意，依修正前、後之規定，均成立累犯，是認修正前
      之規定對於被告並無不利。
    5.綜上，被告犯罪後，刑法已進行修正，關於刑法第320 條
      第1 項竊盜罪之罰金刑及共同正犯、累犯等加重減輕事項
      ，新法之規定均未對於被告較為有利，揆諸首揭說明，經
      綜合比較之結果，被告行為時之法律對於被告並無不利，
      是應適用被告行為時之法律即修正前刑法論罪科刑。
（二）核被告所為，係犯修正前刑法第320 條第1 項之竊盜罪。
      被告與徐永森互有犯意聯絡與行為分擔，為共同正犯。另
      被告曾受事實欄所載之有期徒刑執行完畢，此有臺灣高等
      法院被告前案紀錄表在卷可稽，其受有期徒刑之執行完畢
      ，5 年內再犯本件有期徒刑以上之罪，依修正前刑法第47
      條之規定，為累犯，應加重其刑。
（三）爰審酌被告不思循正當途徑獲取所需，竟為貪圖利得，而
      於下午時分，逕行將貨車直接駛入他人公司內竊取鋼條，
      犯罪手段實屬明目張膽，且被告於犯行遭公司員工當場發
      覺時，竟謊稱係受僱他人前往搬取鋼條，並佯裝撥打電話
      而乘機脫逃，復於當日要求其使用行動電話之門號申辦人
      停用該號碼，顯見被告犯後不知悔改，反以各種手段脫免
      卸責，犯後態度實不足取，又被告前有多次竊盜紀錄，經
      多次刑罰制裁，竟未知省悟，仍為本件犯行，然本件犯行
      因遭建寶公司員工當場發覺並攔阻，致未使該公司遭受實
      質財產上之損失等一切情狀，量處如主文所示之刑。
據上論斷，應依刑事訴訟法第273 條之1 第1 項、第299 條第1
項前段，刑法第2 條第1 項前段，修正前刑法第28條、第320 條
第1 項、第47條，罰金罰鍰提高標準條例第1 條前段，判決如主
文。
本案經檢察官丙○○到庭執行職務。
中    華    民    國    95    年    11    月    13    日
                  刑事第五庭法    官  邰婉玲
以上正本證明與原本無異。
對於本件判決如有不服，應於收受送達後10日內，向本院提出上
訴書狀，上訴於臺灣高等法院，並按他造當事人之人數附具繕本
。
中    華    民    國    95    年    11    月    13    日
                            書 記 官  林建清
附錄所犯法條：
中華民國刑法第320條第1項─
（普通竊盜罪）
意圖為自己或第三人不法之所有，而竊取他人之動產者，為竊盜
罪，處5年以下有期徒刑、拘役或5百元以下罰金。


司法院資訊處製作；財團法人民間司法改革基金會備份。
